臺灣桃園地方法院小額民事判決　　　 110年度壢小字第1261號

原　　　告　黃籽豪　
被　　　告　魏萬生　

上列當事人間請求損害賠償事件，本院於民國110 年11月10日言
詞辯論終結，判決如下：
    主    文
一、原告之訴駁回。
二、訴訟費用新臺幣（下同）1,000元由原告負擔。
    理  由  要  領
一、按民事訴訟法第436 條之8 第1 項規定：「關於請求給付金
    錢或其他代替物或有價證券之訴訟，其標的金額或價額在新
    台幣十萬元以下者，適用本章所定之小額程序。」同法第43
    6 條之18規定：「判決書得僅記載主文，就當事人有爭執事
    項，於必要時得加記理由要領。」
二、原告主張
    原告前向被告之配偶即訴外人陳明珠，承租桃園市○○區○
    ○街00號4 樓68室房屋（下稱系爭房屋），並由原告之配偶
    即訴外人林子渝代理簽約。於簽約當時，訴外人林子渝僅在
    其中一份租賃契約上簽名，並將之攜回，而未在訴外人陳明
    珠攜回之租賃契約（下稱系爭租約）上簽名。嗣被告於系爭
    租約上承租人欄位，偽造原告之簽名，侵害原告之姓名權，
    致原告受有10萬元之精神上損害。爰依侵權行為之法律關係
    提起本件訴訟等語。並聲明：被告應給付原告10萬元，及自
    起訴狀繕本送達翌日起至清償日止，按週年利率5 ％計算之
    利息。
三、被告答辯
    當時訴外人林子渝簽了一份租賃契約，系爭租約則沒有簽，
    我想說放在家裡沒有關係，就幫原告補簽等語。並聲明：原
    告之訴駁回。
四、是依上開說明，以下僅就被告是否應負損害賠償責任？記載
    理由要領如下：
（一）按民法第195 條第1 項本文規定：「不法侵害他人之身體
      、健康、名譽、自由、信用、隱私、貞操，或不法侵害其
      他人格法益而情節重大者，被害人雖非財產上之損害，亦
      得請求賠償相當之金額。」
（二）查本件被告並不爭執其有於系爭租約上簽署原告之姓名，
      本院109 年度審訴字第1942號偽造文書案件之刑事判決亦
      同此認定（見本院卷第5 至7 頁），是可認被告所為，確
      實侵害原告之姓名權。惟原告自陳其有承租系爭房屋之意
      思（見本院卷第43頁反面第4 、5 行），且被告除於系爭
      租約上偽簽原告之姓名外，並未將該姓名用於他處，或提
      示予他人。原告既有成立租賃契約之真意，則被告於系爭
      租約偽造原告簽名之行為，並未致使原告因而受有財產上
      不利益，或致原告姓名遭用於非法用途。是應認被告侵害
      原告姓名權之情節並非重大，原告請求精神上損害賠償，
      即屬無據。
五、綜上所述，原告依侵權行為之法律關係，請求被告給付10萬
    元及利息，為無理由，應予駁回。
六、本件事證已臻明確，兩造其餘主張陳述及所提之證據，經審
    酌均與本院前揭判斷無影響，毋庸一一論述，附此敘明。
七、訴訟費用負擔之依據：民事訴訟法第78條。並依職權確定訴
    訟費用額如主文第2 項所示。
中　　華　　民　　國　 110　　年　　12　　月　　2 　　日
                    中壢簡易庭    法  官  周仕弘
以上為正本係照原本作成。
如不服本判決，應於送達後20日內，向本院提出上訴狀並表明上
訴理由，如於本判決宣示後送達前提起上訴者，應於判決送達後
20日內補提上訴理由書（須附繕本）。
中　　華　　民　　國　110 　　年　　12　　月　　3　　日
                                  書記官  巫嘉芸
附錄：
一、民事訴訟法第436條之24第2項：
　　對於小額程序之第一審裁判上訴或抗告，非以其違背法令為
    理由，不得為之。
二、民事訴訟法第436條之25：
　　上訴狀內應記載上訴理由，表明下列各款事項：
　　(一)原判決所違背之法令及其具體內容。
　　(二)依訴訟資料可認為原判決有違背法令之具體事實。